# 医保考核扣款的确认

提问人：朱广洋 xa0242 时间：2019-06-13 11:25:06
请教各位老师：
A 企业为连锁医疗机构，存在较多的患者医保卡收入，A 企业实际与当地社保部门结算方式如下：
按月向医保机构提供患者医保消费记录、当地社保部分回款90%，剩余 10%作为医保保证金。剩余 10%保证金当地医保部门会在次年组织专家组，对市内所有同类医院进行打分，根据打分的高低存在不同程度的扣款，扣款金额一般不到当年应收医保保证金的 1%。
请问各位老师，上述扣款公司应如何处理？

回答人：chenyiwei
这种情况下的扣款属于新收入准则所规定的 “可变对价”。如果能够根据以往的历史经验合理、谨慎地估计下一年度的扣款金额的，则按照【实际消费金额-对次年扣款金额的最佳估计数】确认收入，下一年度的实际扣款不同于原估计数的，按会计估计变更处理。基于谨慎原则，建议在历史上发生的最大扣款比例的基础上，结合对本期情况的评估以及专家组打分标准的变化等因素，予以谨慎估计。
如果难以合理估计的，则基于谨慎原则，仅就年前已结算的部分确认收入（但成本仍应 100% 结转损益），下一年度按最终确认的剩余可收款金额确认为下一年度的收入（但下一年度无对应成本）。